【裁判字號】    94,上易,154
【裁判日期】    950915
【裁判案由】    傷害
【裁判全文】
臺灣高等法院花蓮分院刑事判決         94年度上易字第154號
上   訴   人  臺灣花蓮地方法院檢察署檢察官
上訴人即被告  甲○○
選任辯護人  簡燦賢律師
上列上訴人即被告因傷害案件，不服臺灣花蓮地方法院94年度易
字第157號中華民國94年8月8日第一審判決（起訴案號：臺灣花
蓮地方法院檢察署94年度偵字第995號），提起上訴，本院判決
如下：
    主  文
上訴駁回。
甲○○緩刑肆年。
甲○○應分期支付被害人丙○○、林世傑各新台幣肆拾萬元，支
付之時間及金額如附表所示。
    事實及理由
一本案經本院審理結果，認第一審判決依傷害罪名判處被告甲○
  ○有期徒刑1年2月，認事用法及量刑均無不當，應予維持，並
  引用一審判決書記載之事實、理由及證據。
二檢察官上訴意旨指摘一審判決量刑過輕，被告上訴意旨指摘一
  審判決量刑過重，均不足取，其上訴均應予以駁回。
三按行為後法律有變更者，適用行為時之法律，但行為後之法律
  有利於行為人時，適用最有利於行為人之法律，94年1月7日修
  正公布，自95年7月1日施行之刑法第2條第1項定有明文。被告
  行為後，刑法第33條第5款修正為：罰金新台幣一千元以上，
  以百元計算之，並於95年7月1日施行。比較被告行為時刑法第
  33條第5款：罰金銀元一元以上之規定，關於被告所犯刑法第
  第277條第1項傷害罪罰金刑部分，以適用舊法對於被告較為有
  利。又修正刑法係自95年7月1日起施行，在此之前，刑法分則
  編有關罰金刑之貨幣單位為銀元，應適用罰金罰鍰提高標準條
  例第1條、第4條之規定，亦即應按各該具體條文制定或修正之
  先後，定其提高之倍數。惟被告行為後，刑法施行法增訂第1
  之1條，於95年6月14日經總統公布，並自同年7月1日起施行，
  該條規定：「中華民國九十四年一月七日刑法修正施行後，刑
  法分則編所定罰金之貨幣單位為新臺幣。九十四年一月七日刑
  法修正時，刑法分則編未修正之條文定有罰金者，自九十四年
  一月七日刑法修正施行後，就其所定數額提高為三十倍。但七
  十二年六月二十六日至九十四年一月七日新增或修正之條文，
  就其所定數額提高為三倍」亦即自95年7月1日起，刑法分則編
  所定罰金之貨幣單位，由原來之銀元改為新臺幣；且94年1 月
  7日刑法修正時，刑法分則編未修正之條文定有罰金者，自95
  年7月1日起，有關罰金之數額提高為30倍。本件被告所犯刑法
  第277條第1項之傷害罪，該罪有罰金刑之處罰，且自刑法24年
  7 月1日公布施行後，即未再修正，依增訂刑法施行法第1之1
  條之規定，其罰金以新台幣為單位，數額應提高30倍，此與修
  正前之罰金以銀元為單位，適用罰金罰鍰提高標準條例之結果
  應提高10倍者，對被告而言，並無不利（新台幣與銀元之比例
  為1：3，換算結果，亦為30倍）。
四行為後法律有變更者，依修正後刑法第2條第1項之規定，以適
  用行為時法為原則，於裁判時法有利於行為人，始例外的適用
  裁判時法。原判決雖未及比較適用新舊法，然經本院比較新舊
  法後，認為被告等行為後之裁判時法並非較有利於行為人，依
  上揭規定，自仍應適用行為時法，原判決適用行為時法既無不
  當，自無庸予以撤銷。
五又緩刑宣告，得斟酌情形，命犯罪行為人向被害人支付相當數
  額之財產或非財產上之損害賠償，刑法第74條第2項第3款定有
  明文。本院審酌被告前此未曾受有期徒刑以上之宣告，如被告
  依主文所示之時間及方式，向被害人丙○○、林世傑為支付，
  彌補被害人部分之損害，應可認為其經此科刑之教訓後，已知
  所警惕而無再犯之虞，只須為刑罰之宣告，即足以策其自新，
  而認以暫不執行為適當，爰併為緩刑4年之宣告。本件緩刑宣
  告既係以被告為上開支付為條件，如被告無正當理由而不依本
  判決為上開支付，應由被害人將其不履行或不為適當履行之事
  由向最後住所地法院檢察署檢察官陳報，檢察官得依刑法第75
  條之1第1項第4款之規定聲請法院撤銷上開緩刑，附此說明。
據上論斷，應依刑事訴訟法第373條、第368條，刑法第74條第1
款、第2項第5款，判決如主文。
本案經檢察官乙○○到庭執行職務。
中    華    民    國    95    年    9     月    15    日
                        審判長法  官  何方興
                              法  官  蔡勝雄
                              法  官  王紋瑩
以上正本證明與原本無異。
本件不得上訴。
                              書記官  鄧瑞雲
中    華    民    國    95    年    9     月    15    日
附表：
給付方法：被告應自民國（下同）95年9月20日起，每月20日至
少給付原告丙○○、林世傑各5千元。全部金額應於98年 8月20
日前付清。如有一期不履行，視為全部到期。


司法院資訊處製作；財團法人民間司法改革基金會備份。
